臺灣基隆地方法院基隆簡易庭小額民事判決
110年度基小字第872號
原      告  琉森湖公寓大廈管理委員會

法定代理人  林淵章  
訴訟代理人  蘇紹誌  

被      告  林志祥即光遠企業行


上列當事人間請求清償債務事件，本院於民國110年8月10日言詞
辯論終結，判決如下：
    主  文
被告應給付原告新臺幣(下同)1萬1,920元，及自110年2月27日起
至清償日止，按年息5%計算之利息。
訴訟費用1,000元由被告負擔。
本判決得假執行。但被告如於假執行程序實施前，以1萬1,920元
為原告供擔保後，得免為假執行。
    事實及理由要領
一、原告主張：原告於108年1月13日以1年租金1萬4,000元向被
    告承租影印機1台，租賃期間1年即至109年1月12日止，雙方
    並簽訂影印機租用合約(下稱系爭合約），嗣被告以傳真通
    知原告因其身體不適，合約提前於108年10月31日終止，並
    退回3,000元予原告，影印機繼續供原告使用到新承租公司
    再自己搬回。原告已於108年12月30日告知被告，請將影印
    機搬走，並退還3,000元，續以存證信函通知被告將自109年
    2月21日開始依每日40元收取影印機場地費用至被告將影印
    機搬走為止。詎被告收受存證信函後，迄今仍未將影印機搬
    走，爰另請求被告應給付原告109年2月21日至109年9月30日
    止之場地費用8,920元等語。
二、被告答辯：系爭合約確實在108年10月31日終止，被告於108
    年11月7日有告知原告要去搬回系爭影印機，因原告人員告
    知須經管委會同意，嗣原告於108年12月30日始通知被告要
    將影印機搬走，被告認為不合理故未前去搬走。今被告要以
    影印機之殘值抵銷原告請求之費用等語。
三、本院判斷：
　㈠兩造均承認系爭合約已於108年10月31日終止，而被告亦自認
    有書寫字據傳真予原告退還3,000元，故原告此部分之請求
    核屬有據，應予准許。
　㈡按債權人遲延者，債務人得請求其賠償提出及保管給付物之
    必要費用，民法第240條定有明文。依被告自行傳真予原告
    之終止合約之字據上明載「影印機繼續供原告使用到新承租
    公司再自己搬回」，足見合約終止後返還系爭影印機之方式
    ，乃由被告自行前往搬回。而原告已於108年12月30日告知
    被告已找到租賃廠商，請被告將系爭影印機搬走，繼於109
    年2月12日再以汐止建成路郵局第7號存證信函通知被告將自
    109年2月21日開始按日收取場地費用，被告並已收受該存證
    信函等事實，業為兩造所不爭執，堪認原告已合於債之本旨
    將準備返還系爭影印機給付之事通知被告。是被告未自行前
    往搬走系爭影印機，即屬受領遲延。被告雖辯稱係原告拒絕
    被告取回云云，然被告亦自陳並沒有證據證明。又此遲延責
    任並非債權人因受領遲延而負擔賠償損害責任，即被告雖受
    領遲延，在被告未受領前，原告返還系爭影印機之義務仍然
    存在，亦有保管之義務，惟原告僅就故意或重大過失負其責
    任，並得依民法第240條之規定請求保管系爭車輛之必要費
    用。是以本件被告就系爭影印機受領遲延，原告請求被告自
    109年2月21日起至同年9月30日止，給付原告保管系爭影印
    機之費用，洵屬有據。又原告主張置放系爭影印機之場地費
    用為每日40元，而於本院言詞辯論終結前，被告並未就此表
    示爭執，視同自認。則原告請求被告給付原告場地費8,920
    元(計算式：40元/日×223日=8,920元)，為有理由，應予允
    許。
　㈢所謂抵銷，依民法第334條第1項前段規定，係指二人互負債
    務，而其給付種類相同，並均屆清償期者，各得以其債務，
    與他方之債務，互為抵銷而言，是債務之抵銷，以雙方當事
    人互負債務為必須具備之要件，若一方並未對他方負有債務
    ，則根本上即無抵銷之可言（最高法院18年上字第1709號判
    例意旨參照）。被告雖辯稱要以影印機之殘值抵銷原告請求
    之費用云云，姑不論系爭影印機之殘值為何，被告對原告並
    無任何債權，核與民法規定抵銷之要件不合，被告此項抵銷
    之主張，委無可取。
　㈣綜上所述，原告請求被告給付1萬1,920元及自支付命令送達
    被告之翌日即110年2月27日（詳本院卷第63頁）起至清償日
    止，按年息5%計算之利息，為有理由，應予准許。
四、本件事證已臻明確，兩造其餘攻擊防禦方法及未經本院援用
    之證據，核與判決之結果不生影響，爰不一一論駁，附此敘
    明。
五、本件係依小額訴訟程序為原告部分勝訴之判決，就原告勝訴
    部分應依職權宣告假執行，併依職權宣告被告如為原告預供
    擔保後，得免為假執行；並依職權確定訴訟費用額即第一審
    裁判費為1,000元，應由被告負擔。
六、據上論結，本件原告之訴為有理由，依民事訴訟法第436條
    之20、第436條之23、第436條第2項、第78條及第392條第2
    項，判決如主文。
中　　華　　民　　國　　110 　年　　8　　月　　24　　日
          　　　　基隆簡易庭法　官　林淑鳳
以上正本係照原本作成。
對於本件判決如有不服，應於收受送達後20日內向本院提出上訴
書狀，上訴於本院合議庭，並按他造當事人之人數附具繕本。
當事人之上訴，非以判決違背法令為理由不得為之，上訴狀應記
載上訴理由，表明下列各款事項：
㈠原判決所違背之法令及其具體內容。
㈡依訴訟資料可認為原判決有違背法令之具體事實。
如委任律師提起上訴者，應一併繳納上訴審裁判費。
中　　華　　民　　國　　110 　年　　8 　　月　　24　　日
                            書記官　陳櫻姿